【裁判字號】    99,審易,3380
【裁判日期】    990923
【裁判案由】    竊盜等
【裁判全文】
臺灣高雄地方法院刑事判決            99年度審易字第3380號
公  訴  人  臺灣高雄地方法院檢察署檢察官
被      告  丙○○
上列被告因竊盜等案件，經檢察官提起公訴（99年度偵字第
11941 號），本院合議庭裁定由受命法官獨任行簡式審判程序，
判決如下：
    主  文
丙○○犯如附表所示之罪，各處如附表所示之刑及沒收。應執行
有期徒刑貳年，未扣案之中心沖壹支沒收。
    事實及理由
一、犯罪事實：
    丙○○意圖為自己不法之所有，基於竊盜之犯意，於如附表
    所示時、地，騎乘所竊得之車牌號碼G9X-378 號重機車（經
    本院以99年度審易字第2885號判決在案），以附表所示之方
    式，為附表所示之犯行。嗣因戊○、乙○○、丁○○發現遭
    竊報警處理，始循線查知上情。
二、程序部分：
    本件被告丙○○所犯係死刑、無期徒刑、最輕本刑為3 年以
    上有期徒刑以外之罪，其於準備程序中就被訴事實為有罪之
    陳述，經法官告知簡式審判程序之旨，並聽取公訴人、被告
    之意見後，本院合議庭認為適宜而裁定由受命法官獨任進行
    簡式審判程序，先予敘明。
三、證據：
  (一)證人即告訴人戊○、乙○○、丁○○之證訴。
  (二)被告丙○○住處搜索現場照片、現場蒐證照片。
  (三)監視攝影機翻拍照片共22張。
  (四)被告之自白。
四、論罪：
    按刑法第321 條第1 項第3 款之攜帶兇器竊盜罪，係以行為
    人攜帶兇器竊盜為其加重條件，此所謂兇器，其種類並無限
    制，凡客觀上足對人之生命、身體、安全構成威脅，具有危
    險性之兇器均屬之，且祇須行竊時攜帶此種具有危險性之兇
    器為已足，並不以攜帶之初有行兇之意圖為必要（最高法院
    79年台上字第5253號判例意旨參照）。查被告為本件竊盜犯
    行時所持用之中心沖1 支係鐵製品，並用以敲破車窗，足見
    其質地堅硬，該中心沖在客觀上足對人之生命、身體安全構
    成威脅，具有危險性。是核被告丙○○所為，係犯刑法第32
    1 條第1 項第3 款之攜帶兇器竊盜罪及同法第354 條之毀損
    罪。被告就附表編號1 、3 部分，以一行竊行為同時觸犯攜
    帶兇器竊盜及毀損罪二罪名，應依刑法第55條規定，從一重
    之攜帶兇器竊盜罪處斷。又被告所犯如附表所示3 次加重竊
    盜犯行間，犯意各別，行為互異，應予分論併罰。
五、科刑：
    爰審酌被告丙○○正值青年，有謀生能力，竟不思憑己力正
    當賺取財物，任意損壞他人車窗，並竊取他人財物，並酌以
    其犯罪所得之財物價值非微，且迄今尚未賠償被害人，及其
    犯後坦承犯行等一切情狀，分別量處如主文所示之刑並定其
    應執行刑，以資懲儆。至未扣案之中心沖1 支，為被告所有
    用以竊盜之兇器，應依刑法第38條第1 項第2 款之規定，於
    各次竊盜罪刑項下宣告沒收。
據上論斷，應依刑事訴訟法第273 條之1 、第299 條第1 項前段
，刑法第321 條第1 項第3 款、第354 條、第55條、第38條第1
項第2 款、第51條第5 款、刑法施行法第1條之1，判決如主文。
本案經檢察官甲○○到庭執行職務。
中    華    民    國    99    年    9     月    23    日
                  刑事第十庭    法  官  王靖茹
以上正本證明與原本無異。
如不服本判決應於收受判決後10日內向本院提出上訴書狀，並應
敘述具體理由。其未敘述上訴理由者，應於上訴期間屆滿後20日
內向本院補提理由書(均須按他造當事人之人數附繕本)「切勿逕
送上級法院」。
中    華    民    國    99    年    9     月    23    日
                                書記官  楊明月
附錄本案論罪科刑法條：
〈中華民國刑法第354條〉
毀棄、損壞前二條以外之他人之物或致令不堪用，足以生損害於
公眾或他人者，處 2 年以下有期徒刑、拘役或 5 百元以下罰金
。
〈中華民國刑法第321條第1項〉
犯竊盜罪而有左列情形之一者，處 6 月以上、 5 年以下有期徒
刑：
一、於夜間侵入住宅或有人居住之建築物、船艦或隱匿其內而犯
    之者。
二、毀越門扇、牆垣或其他安全設備而犯之者。
三、攜帶兇器而犯之者。
四、結夥三人以上而犯之者。
五、乘火災、水災或其他災害之際而犯之者。
六、在車站或埠頭而犯之者。
附表：
┌─┬──────┬──────┬──────┬───────┬───┐
│編│  竊盜時間  │  竊盜地點  │  犯罪手段  │  竊得之財物  │被害人│
│號│            │            │            │              │      │
├─┼──────┼──────┼──────┼───────┼───┤
│1 │99年2 月13日│高雄市左營區│以中心沖破壞│放置於車牌號碼│戊○  │
│  │15時0 分許  │孟子路605 號│自用小客車之│5696-XP號自用 │      │
│  │            │前          │右前方車窗。│小客車內之黑色│      │
│  │            │            │            │手提袋1只（內 │      │
│  │            │            │            │有煙斗2支、煙 │      │
│  │            │            │            │草1包，總價值 │      │
│  │            │            │            │約新臺幣（下同│      │
│  │            │            │            │）4200元。    │      │
│  ├─┬────┴──────┴──────┴───────┴───┤
│  │主│丙○○犯攜帶兇器竊盜罪，處有期徒刑捌月，未扣案之中心沖壹支沒│
│  │文│收。                                                        │
├─┼─┴────┬──────┬──────┬───────┬───┤
│2 │99年3 月2 日│高雄市左營區│以中心沖破壞│放置於車牌號碼│乙○○│
│  │17時10分許  │文才街43號前│自用小客車之│3338-XP號自用 │      │
│  │            │            │右前方車窗。│小客車內之LV背│      │
│  │            │            │（毀損部分未│包1只（內有身 │      │
│  │            │            │據告訴）    │分證、健保卡、│      │
│  │            │            │            │印章1 顆，價值│      │
│  │            │            │            │共約6 萬8000元│      │
│  │            │            │            │）。          │      │
│  ├─┬────┴──────┴──────┴───────┴───┤
│  │主│丙○○犯攜帶兇器竊盜罪，處有期徒刑玖月，未扣案之中心沖壹支沒│
│  │文│收。                                                        │
├─┼─┴────┬──────┬──────┬───────┬───┤
│3 │99年3 月11日│高雄市左營區│以中心沖破壞│放置於車牌號碼│丁○○│
│  │16時45分許  │華夏路575 號│自用小客車之│9772-QS號自用 │      │
│  │            │前          │右前方車窗。│小客車內之手提│      │
│  │            │            │            │包1只（內有現 │      │
│  │            │            │            │金5500元、MP3 │      │
│  │            │            │            │隨身聽1台、行 │      │
│  │            │            │            │動電話1支、信 │      │
│  │            │            │            │用卡4張、家樂 │      │
│  │            │            │            │福禮券800元、 │      │
│  │            │            │            │學生證1張、健 │      │
│  │            │            │            │保卡，價值共約│      │
│  │            │            │            │9300元）。    │      │
│  ├─┬────┴──────┴──────┴───────┴───┤
│  │主│丙○○犯攜帶兇器竊盜罪，處有期徒刑捌月，未扣案之中心沖壹支沒│
│  │文│收。                                                        │
└─┴─┴──────────────────────────────┘

司法院資訊處製作；財團法人民間司法改革基金會備份。
